臺灣高雄地方法院刑事判決　　　　　　　96年度易字第3330號
公　訴　人　臺灣高雄地方法院檢察署檢察官
被　　　告　乙○
　　　　　　　　　　現在臺灣高雄第二監獄執行中
上列被告因竊盜等案件，經檢察官提起公訴（96年度偵字第2591
3 號、第25767 號），嗣因被告就被訴事實為有罪之陳述，經本
院合議庭裁定由受命法官獨任依簡式審判程序審理，本院判決如
下：
    主  文
乙○犯竊盜罪，處有期徒刑肆月，如易科罰金，以新臺幣壹仟元
折算壹日，減為有期徒刑貳月，如易科罰金，以新臺幣壹仟元折
算壹日；又犯毀棄損壞罪，處有期徒刑貳月，如易科罰金，以新
臺幣壹仟元折算壹日，減為有期徒刑壹月，如易科罰金，以新臺
幣壹仟元折算壹日；又犯竊盜罪，處有期徒刑月，如易科罰金
，以新臺幣壹仟元折算壹日。應執行有期徒刑伍月，如易科罰金
，以新臺幣壹仟元折算壹日。
    事  實
一、乙○意圖為自己不法之所有，基於竊盜之犯意：（一）於民
    國96年2 月28日下午3 時許，在高雄縣鳳山市○○路（起訴
    書誤繕為遠光路）352 號前，持路旁拾得之石塊砸毀丁○○
    所有車牌號碼YH-5328 號自用小客車駕駛座旁車窗，徒手竊
    取丁○○所有置於車內之皮包1 只【內有數位相機1 臺、新
    臺幣（下同）1200元、身分證、信用卡、行動電話1 支】得
    手，隨即逃逸。（二）復於96年5 月23日上午11時36分許，
    在高雄市○○區○○路85號前，利用丙○○離開所駕駛之自
    小客車購物，且該車駕駛座旁之車窗未關之際，徒手竊取丙
    ○○所有置於車內之手提包1 只【內有行動電話1 支（序號
    ：000000000000000 號）、印章、存摺】得手後，隨即逃逸
    。並將所竊得之上開手機，持至「亞東電話工程有限公司」
    變賣予不知情之詹再添，得款2000元，供己花用殆盡。嗣經
    警循線查獲。
二、案經丁○○、丙○○分別訴由高雄市政府警察局新興分局及
    高雄縣政府警察局鳳山分局移送及報告臺灣高雄地方法院檢
    察署檢察官偵查起訴。
    理  由
一、本件被告乙○所犯係死刑、無期徒刑、最輕本刑為3 年以上
    有期徒刑以外之罪，其於準備程序中就被訴事實為有罪之陳
    述，經法官告知簡式審判程序之旨，並聽取公訴人及被告之
    意見後，本院合議庭認宜進行簡式審判程序，依刑事訴訟法
    第273 條之1 合議裁定由受命法官獨任進行簡式審判程序，
    合先敘明。
二、上揭事實，業據被告乙○於警訊時及偵審中供認不諱，且前
    揭事實欄所載（一）之自用小客車車窗遭毀損、其內之皮包
    為被害人丁○○所有並遭竊之事實、（二）所載丙○○所有
    置於其自小客車車內之手提包，在上揭地點失竊之事實，亦
    據被害人丁○○、丙○○等人於警訊時陳明在卷（見警一卷
    第1 頁至第2 頁、警二卷第5 頁至第7 頁），而被告於毀損
    前揭自用小客車車窗時，並遭玻璃割傷，血跡遺留於車內之
    事實，有卷附內政部警政署刑事警察局96年6 月23日刑醫字
    第09 60074342 號鑑驗書、YH-5328 號自用小客車車內財物
    遭竊盜案件簡圖、現場照片2 張可稽（見警一卷第7 頁至第
    10 頁） ，而被告於竊得前揭物品後，將手機變賣之事實，
    亦有證人詹再添之證述、卷附中古手機讓渡契約書、通聯調
    閱查詢單、高雄市政府警察局苓雅分局福德一路派出所受理
    刑事案件報告三聯單等在卷為憑（見警二卷第8 頁至第11頁
    、第15頁），足認被告之自白與事實相符，本案罪證明確，
    被告之犯行堪以認定。
三、核被告所為，係犯刑法第320 條第1 項之竊盜罪及同法第
    354 條之毀棄損壞罪。其所為上開2 次竊盜行為與毀棄損壞
    行為間，犯意各別，行為互殊，應予分論併罰。爰審酌被告
    不思以正途獲取財物，隨意竊取財他人物，毫無尊重他人所
    有物之體認，欠缺法紀觀念，且其前有多次竊盜前科（均未
    構成累犯），有本院院內索引卡紀錄表報表、臺灣高等法院
    被告前案紀錄表各1 份在卷可按（見本院卷第4 頁至第19頁
    ），顯見其素行非佳，惟念被告於犯後已坦承犯行及本件犯
    罪之目的、手段、所竊財物之價值等一切情狀，及審酌被告
    目前仍在監執行、並綜合考量被告係二專肄業、職業工、家
    境小康（見警二卷教育程度欄、職業欄及家庭經濟狀況欄之
    記載），及其上開犯罪情節等相關情狀，分別量處如主文所
    示之刑。
四、又被告於犯罪後，中華民國九十六年罪犯減刑條例業於96
    年6 月15日修正公布，並自同年7 月16日起施行，本件事實
    欄一（一）被告所犯竊盜、毀棄損壞罪之犯罪時點在96 年4
    月24日減刑基準日之前，且所犯之罪核與該條例第2條 第1
    項之規定相符，復無同條例第3 條限制減刑之除外情形，爰
    依該條例第2 條第1 項第3 款規定，減其上開宣告刑期二分
    之一，及諭知易科罰金之折算標準，並與事實欄所載一（二
    ）未經減刑之部分，合併定其應執行刑及諭知易科罰金之折
    算標準。
據上論斷，應依刑事訴訟法第273 條之1 第1 項、第284 條之1
、第299 條第1 項前段，刑法第320 條第1 項、第354 條、第41
條第1 項前段、第51條第5 款，刑法施行法第1 條之1 ，中華民
國九十六年罪犯減刑條例第2 條第3 項、第7 條，判決如主文。
本案經檢察官甲○○到庭執行職務。
中　　華　　民　　國　　96　　年　　11　　月　　19　　日
                  刑事第二庭    法　官  呂明燕
以上正本證明與原本無異。
如不服本判決應於收受本判決後10日內向本院提出上訴書狀，並
應敘述具體理由，如未敘述上訴理由者，應於上訴期間屆滿後20
日內補提理由書狀於本院（均須按他造當事人之人數附繕本）「
切勿逕送上級法院」。
中　　華　　民　　國　　96　　年　　11　　月　　20　　日
                                書記官  陳瓊芳
附錄本判決論罪之法條：
中華民國刑法第320條
意圖為自己或第三人不法之所有，而竊取他人之動產者，為竊盜
罪，處 5 年以下有期徒刑、拘役或 5 百元以下罰金。
意圖為自己或第三人不法之利益，而竊佔他人之不動產者，依前
項之規定處斷。
前二項之未遂犯罰之。
中華民國刑法第354條
毀棄、損壞前二條以外之他人之物或致令不堪用，足以生損害於
公眾或他人者，處2 年以下有期徒刑、拘役或5 百元以下罰金。
